# 关于母子公司债权划转

提问人：zxc11001100 时间：2020-12-14 16:04:00
请教陈版主，子公司将一笔债权划转给母公司，债权已提足坏账准备。母公司是否以净值初始确认该债权？还是分别按原账面价值确认原值及坏账？
如果以净值初始确认，已计提坏账部分期后回款的话，应该如何做账务处理呢？

回答人：chenyiwei
理论上，母公司个别报表层面初始确认一项金融资产，应按（公允价值）零值进行初始计量。要到后续实际收回款项时才确认终止确认的损益，此前不能转回坏账准备。但在母公司的合并报表层面，该项坏账准备是可以转回的。
所以这种情况下个别报表和合并报表层面的计量可能不同。